---
title: "Exercise1026"
author: "A105260028"
date: "2018年10月26日"
output: html_document
---

```{r setup, include=FALSE}
knitr::opts_chunk$set(echo = TRUE)
```

#在 R 語言中我們使用內建函數 read.csv()
```{r}
# read.csv() 使用預設參數
csv_url <- "https://storage.googleapis.com/ds_data_import/chicago_bulls_1995_1996.csv"
csv_df <- read.csv(csv_url)
View(csv_df)
# read.csv() 自行指定變數的名稱
csv_url <- "https://storage.googleapis.com/ds_data_import/chicago_bulls_1995_1996.csv"
csv_df <- read.csv(csv_url, skip = 1, header = FALSE, col.names = c('number', 'player', 'pos', 'ht', 'wt', 'birth_date', 'college'))
View(csv_df)
```

#在 R 語言中我們使用內建函數 read.table() ；值得注意的參數是 sep 預設為 \s 意即空白
#面對以分號做為變數分隔的 TXT 檔案就要指定為 sep=";"，而 header 參數在這此預設為 FALSE
```{r}
# read.table() 指定 sep = ";"
txt_url <- "https://storage.googleapis.com/ds_data_import/chicago_bulls_1995_1996.txt"
txt_df <- read.table(txt_url, sep = ";", header = TRUE)
View(txt_df)
```

#從 UCI ML Repository 讀入 .csv 檔案
#讀取Wine Quality Data Set
#網址為https://archive.ics.uci.edu/ml/machine-learning-databases/wine-quality/
#資料第一筆是變數名稱，區隔符號為冒號：
```{r}
url <- "https://archive.ics.uci.edu/ml/machine-learning-databases/wine-quality/winequality-red.csv"
wine_quality_red <- read.table(url, header = TRUE, sep = ":")
View(wine_quality_red)
```

#write.table() 函數預設輸出⽤空格區隔變數的純文字檔（sep = " "）：
```{r}
favorite_bands_df <- data.frame(band = c("Beyond", "Beatles"), lead_vocal = c("Wong Ka Kui", "John Lennon"), formed = c(1983, 1960))
file_path <- "/Users/username/favorite_bands.txt"
write.table(favorite_bands_df, file = file_path, row.names = FALSE)
```

#write.table() 函數指定參數 sep = "," 可以輸出逗號區隔的純文字檔：
```{r}
favorite_bands_df <- data.frame(band = c("Beyond", "Beatles"), lead_vocal = c("Wong Ka Kui", "John Lennon"), formed = c(1983, 1960))
file_path <- "/Users/username/favorite_bands.csv"
write.table(favorite_bands_df, file = file_path, row.names = FALSE, sep = ",")
```


#我們使用 jsonlite 套件的 fromJSON() 函數將 JSON 檔案載入，成功之後會以 list 型別供後續操作
```{r}
install.packages('curl')
# jsonlite::fromJSON() 函數載入 JSON 檔案
if (!require(jsonlite)) {
 install.packages("jsonlite")
 library(jsonlite)
}
json_url <- "https://storage.googleapis.com/ds_data_import/chicago_bulls_1995_1996.json"
chicago_bulls_list <- fromJSON(json_url)
chicago_bulls_list
# 計算勝率或者從先發陣容中選出最喜歡的球員
winning_rate <- chicago_bulls_list$records$wins / (chicago_bulls_list$records$wins + chicago_bulls_list$records$losses)
fav_player <- chicago_bulls_list$starting_lineups$SG
sprintf("勝率為 %.2f", winning_rate)
sprintf("最喜歡的球員是 %s", fav_player)
```

#R練習題
1. 練習將加州大學爾灣分校資料儲存庫的 iris 資料讀入
```{r}
url <- "http://archive.ics.uci.edu/ml/machine-learning-databases/iris/bezdekIris.data"
iris_df <- read.table(url, header = TRUE, sep = ":")
View(iris_df)
```

2. 加州大學爾灣分校資料儲存庫的 iris 資料第一筆不是變數名稱，根據連結描述為讀入的資料變數命名
```{r}
url <- "http://archive.ics.uci.edu/ml/machine-learning-databases/iris/bezdekIris.data"
iris_df <- read.table(url, header = FALSE, sep = ",")
names(iris_df) <- c("sepal_length", "sepal_width", "petal_length", "petal_width", "class")
```

3.練習將內建資料 cars 輸出為 cars.csv 至本機路徑，記住要指定參數 row.names = FALSE
```{r}
file_path <- "C:/Users/username/cars.csv，"
write.csv(cars, file = file_path, row.names = FALSE)
```


